【裁判字號】    98,審訴,3974
【裁判日期】    990203
【裁判案由】    毒品危害防制條例
【裁判全文】
臺灣高雄地方法院刑事判決            98年度審訴字第3974號
公  訴  人  臺灣高雄地方法院檢察署檢察官
被      告  甲○○
上列被告因毒品危害防制條例案件，經檢察官提起公訴（98年度
毒偵字第4605號、第4658號、第5147號），被告就被訴事實為有
罪陳述，經本院告知簡式審判程序意旨，並聽取公訴人及被告之
意見後，本院合議庭裁定由受命法官依簡式審判程序審理，判決
如下：
    主  文
甲○○施用第一級毒品，累犯，處有期徒刑拾月（民國九十八年
七月七日部分）。又施用第一級毒品，累犯，處有期徒刑拾月（
民國民國九十八年七月十九日部分），扣案之第一級毒品海洛因
壹包（檢驗前淨重零點零捌伍公克，檢驗後淨重零點零柒伍公克
）沒收銷燬。又施用第一級毒品，累犯，處有期徒刑壹年（民國
九十八年七月三十一日二十一時二十分許回溯九十六小時內某時
部分）。應執行有期徒刑貳年陸月，扣案之第一級毒品海洛因壹
包（檢驗前淨重零點零捌伍公克，檢驗後淨重零點零柒伍公克）
沒收銷燬。
    事  實
一、甲○○前於民國92年間因施用毒品案件，經本院以92年度毒
    聲字第4991號裁定送觀察、勒戒後，因認有繼續施用毒品傾
    向，再以92年度毒聲字第6999號裁定令入戒治處所施以強制
    戒治，於93年6月16日因停止其處分出監，並由臺灣高雄地
    方法院檢察署檢察官以93年度戒毒偵字第827號為不起訴處
    分確定。復於上開強制戒治執行完畢釋放後5年內之94年間
    再因施用毒品、竊盜等案件，分別經本院以94年度訴字第
    2915號、94年度簡字第4997號、95年度訴字第125號、臺灣
    高等法院高雄分院95年度上易字第196號判處有期徒刑9 月
    、3月、8月及2年6月確定後，嗣經本院以95年度聲字第121
    號及96年度聲減字第3826號裁定減刑（有期徒刑8 月部分）
    ，並分別合併定應執行有期徒刑1 年及2 年8 月確定後接續
    執行，甫於98年5 月24日縮刑期滿行完畢。又因施用毒品案
    件，分別經本院以98年度審訴字第2705號判處有期徒刑8 月
    、以98年度審訴字第3586號判處應執行有期徒刑1 年2 月確
    定。詎其仍不知悔改，復基於施用第一級毒品海洛因之犯意
    ，分別為下列施用第一級毒品海洛因之犯行：
  (一)於98年7 月7 日0 時許，在其位於高雄市○鎮區○○路42號
    之住處內，以針筒注射之方式，施用第一級毒品海洛因1 次
    。嗣於98年7 月7 日0 時40分許，在高雄市○鎮區○○路與
    德昌路口，因其形跡可疑為警盤查，嗣經其同意採尿送驗後
    ，結果呈可待因及嗎啡陽性反應，始悉上情。
  (二)於98年7 月19日某時，在上開住處內，以將海洛因摻入香煙
    中吸食之方式，施用第一級毒品海洛因1 次。嗣於98年7 月
    20日14時40分許，在高雄市○鎮區○○路160 號前，因其形
    跡可疑為警盤查，甲○○於具有偵查犯罪權限之公務員尚不
    知其犯罪前，即主動將其持有之第一級毒品海洛因1 包（檢
    驗前淨重0.085 公克，檢驗後淨重0.075 公克）交予員警，
    並主動告知員警其上開施用毒品之犯行，且願接受裁判及同
    意採尿液送驗，其送驗結果確呈嗎啡陽性反應，因而查悉上
    情。
   (三)於98年7 月31日21時20分許為警採尿時回溯96小時內之某
     時，在上開住處內，以將海洛因摻入香煙中吸食之方式，
     施用第一級毒品海洛因1 次。嗣於98年7 月31日21時許，
     在高雄縣大寮鄉○○○○○道路橋下高雄女子監獄前，因其
     形跡可疑為警盤查，嗣經其同意採尿送驗後，結果呈可待
     因及嗎啡陽性反應，始悉上情。
二、案經高雄市政府警察局前鎮分局及高雄縣政府警察局林園分
    局分別移請臺灣高雄地方法院檢察署檢察官偵查起訴。
    理  由
一、本件被告甲○○所犯均為死刑、無期徒刑、最輕本刑為3 年
    以上有期徒刑以外之罪，其於準備程序中就被訴事實為有罪
    之陳述，經本院告知簡式審判程序之旨，並聽取當事人意見
    後，合議庭認宜進行簡式審判程序，爰依刑事訴訟法第273
    條之1 第1 項規定，裁定本件由受命法官獨任進行簡式審判
    程序，合先敘明。
二、前揭事實，業據被告甲○○於偵訊及本院審理中坦承不諱；
    其各次為警查獲時所採尿液經送檢驗結果，亦均呈嗎啡之陽
    性反應，此有犯罪嫌疑人姓名對照表2 份、嫌疑人代號與真
    實姓名對照表1 份、高雄市立凱旋醫院濫用藥物尿液檢驗報
    告2 份及台灣檢驗科技股份有限公司濫用藥物尿液檢驗報告
    各1 份在卷可稽；另扣案之白色粉末1 包經送鑑驗結果，確
    含海洛因成分（檢驗前淨重0.085 公克，檢驗後淨重0.075
    公克），此有法務部調查局藥物成品檢驗鑑定書1 紙附卷可
    稽。綜上所述，被告上開任意性之自白既有前揭證據可佐，
    核與事實相符，自得採為論罪科刑之依據，是本案事證已臻
    明確，被告犯行洵堪認定，應予依法論科。
三、核被告甲○○3 次所為，均係犯毒品危害防制條例第10條第
    1 項之施用第一級毒品罪。被告3 次因施用而持有海洛因之
    低度行為，均為施用之高度行為所吸收，均不另論罪。被告
    上開3 犯行間，犯意各別，行為互異，犯罪時間不同，應予
    分論併罰。又被告於94年間因施用毒品、竊盜等案件，分經
    法院判處有期徒刑9 月、3 月、8 月及2 年6 月確定後，嗣
    經裁定減刑及分別合併定應執行有期徒刑1 年及2 年8 月確
    定後接續執行，甫於98年5 月24日縮刑期滿行完畢等情，有
    臺灣高等法院被告前案紀錄表附卷可稽，其於有期徒刑執行
    完畢後5 年以內，故意再犯本件有期徒刑以上之3 罪，均為
    累犯，爰均依刑法第47條第1 規定加重其刑。另就被告98年
    7 月19日施用第一級毒品海洛因犯行部分，因其於具有偵查
    犯罪權限之公務員尚不知其犯罪前，主動交付毒品海洛因予
    警員，並告知該次施用毒品海洛因犯行且願接受裁判，此有
    被告98年7 月20日警詢筆錄及高雄市政府警察局前鎮分局解
    送人犯報告書各1 份在卷可稽，其乃係對於未經發覺之罪自
    首並願接受裁判，該部分應依刑法第62條前段規定減輕其刑
    ，並依刑法第71條第1 項規定，先加後減之。審酌被告歷經
    觀察勒戒、強制戒治及刑之執行，然仍未戒除毒癮，顯見其
    意志不堅，惟念其施用毒品之行為，究屬戕害自己身心，尚
    未危害他人，且於犯後坦承犯行、態度尚佳，及其施用毒品
    之前科次數，暨參酌檢察官具體求刑有期徒刑10月、10月、
    1 年，應執行有期徒刑2 年6 月等一切情狀，爰分別量處如
    主文所示之刑，並定其應執行之刑，以資懲儆。
四、扣案之白色粉末1 包，經鑑驗後含第一級毒品海洛因成分無
    訛，業如前述，應依毒品危害防制條例第18條第1 項前段之
    規定，不問屬於被告與否，予以沒收銷燬之；其包裝袋因殘
    留微量海洛因毒品，而無析離之實益，爰視同毒品整體，併
    依前開規定沒收銷燬之。至毒品海洛因鑑驗耗損部分既已滅
    失，自無庸再予宣告沒收銷燬，併此敘明。
據上論結，應依刑事訴訟法第273條之1第1項、第299條第1項前
段，毒品危害防制條例第10條第1項、第18條第1項前段，刑法第
11條、第47條第1項、第62條前段、第51條第5款，判決如主文。
本案經檢察官陳妍萩到庭執行職務。
中    華    民    國    99    年    2     月    3     日
                  刑事第十庭    法  官    孫啟強
以上正本證明與原本無異。
如不服本判決，應於判決送達之日起10日內向本院提出上訴書狀
。
中    華    民    國    99    年    2     月    3     日
                                書記官    林介欽
附錄本判決論罪科刑之法條：
毒品危害防制條例第10條第1項：
施用第一級毒品者，處6月以上5年以下有期徒刑。

司法院資訊處製作；財團法人民間司法改革基金會備份。
